【裁判字號】    92,裁,153
【裁判日期】    920129
【裁判案由】    地價稅
【裁判全文】
最  高  行  政  法  院  裁  定                    九十二年度裁字第一五三號
    抗  告  人  達德窯業股份有限公司
    代  表  人  甲○○
    相  對  人  臺南縣稅捐稽徵處
    代  表  人  施齡
    相  對  人  臺南縣政府
    代  表  人  蘇煥智
右當事人間地價稅事件，對於中華民國九十年十二月三十一日高雄高等行政法院九十
年度訴字第一四六○號裁定提起抗告，本院裁定如左︰
    主  文
抗告駁回。
抗告訴訟費用由抗告人負擔。
    理  由
一、按抗告法院認抗告為不合法或無理由者，應為駁回抗告之裁定，行政訴訟法第二
    百七十二條準用民事訴訟法第四百九十二條第一項定有明文。
二、原裁定以：本件抗告人於九十年五月二十五日及同年月二十八日具狀向台南縣政
    府提起訴願，訴願狀內雖已表示係就其所有坐落台南縣仁德鄉○○段一○五─一
    、二九三─一地號，應退還土地增值稅及地價稅一千七百零七萬七千九百五十元
    ，及其所有坐落同段二四六、二九三─一二地號土地，核課地價稅一百一十萬零
    六百二十一元等情為爭執，然於該訴願狀內並未明白表示係不服何機關所為何一
    行政處分，而對之提起訴願，有該「訴願書併國家賠償請求書」附卷可稽。本件
    訴願決定機關台南縣政府乃就抗告人於九十年五月二十五日所提出之「訴願書併
    國家賠償請求書」部分，於九十年六月四日以九十府法濟字第七九九七三號函通
    知抗告人於文到二十日內依訴願法第五十六條規定補正訴願書，補正之訴願書應
    表明訴願請求事項及訴願之事實及理由，此補正函並已於九十年六月五日送達抗
    告人，嗣因抗告人逾期未補正，訴願決定機關台南縣政府乃為訴願不受理之決定
    等情，此有補正函及台南縣政府九十年九月五日九十府法濟字第一三一三三二號
    訴願決定書各一份附訴願卷可按。抗告人之訴願書既未表明所要提起訴願之原行
    政處分及原行政處分機關，亦未檢附原處分書影本，依前述訴願法第五十六條規
    定，抗告人所提之訴願書，程式自有欠缺，且抗告人未表明所不服之行政處分，
    訴願決定機關事實上無法進行審議，則訴願決定機關台南縣政府限期命抗告人補
    正，抗告人未予補正，訴願決定機關台南縣政府依據訴願法第七十七條第一款規
    定，為訴願不受理之決定，於法即無不合。是本件抗告人起訴請求相對人作成退
    還地價稅及土地增值稅之處分，顯未經合法之訴願程序，依行政訴訟法第五條第
    二項規定，其起訴顯不合法。又本件抗告人並未基於損害賠償（含國家賠償）之
    請求權而為請求，業經抗告人於原審陳明在卷。綜上所述，抗告人提起本件訴訟
    未經合法之訴願，其訴即屬於法不合。從而，本件抗告人之訴不備起訴要件，為
    不合法，依行政訴訟法第一百零七條第一項第十款規定，予以裁定駁回。經核尚
    無違誤。抗告意旨略謂：本件確經訴願程序，有台南縣政府九十年九月五日九十
    府法濟字第一三一三三二號訴願決定書附訴願卷云云。惟查該訴願決定係因不備
    程式而不合法，遭程序上駁回，尚難認已合法提起訴願，其抗告難認有理由，應
    予駁回。
三、依行政訴訟法第二百七十二條、第一百零四條、民事訴訟法第四百九十二條第一
    項、第九十五條、第七十八條，裁定如主文。
中    華    民    國    九十二      年      一        月    二十九      日
                    最 高 行 政 法 院  第 一 庭
                                審 判 長 法  官      黃  綠  星
                                         法  官      黃  合  文
                                         法  官      蔡  進  田
                                         法  官      黃  璽  君
                                         法  官      廖  宏  明
右  正  本  證  明  與  原  本  無  異
                                         法院書記官  彭  秀  玲
中    華    民    國    九十二      年      一        月    二十九      日


司法院資訊處製作；財團法人民間司法改革基金會備份。
